【裁判字號】    89,交易,99
【裁判日期】    891228
【裁判案由】    公共危險
【裁判全文】
臺灣苗栗地方法院刑事判決                          八十九年度交易字第九九號
    公  訴  人  臺灣苗栗地方法院檢察署檢察官
    被      告  甲○○
右列被告因公共危險案件，經檢察官提起公訴（八十九年度偵字第三五六五號），本
院判決如左：
    主  文
甲○○服用酒類，不能安全駕駛動力交通工具而駕駛，處罰金貳萬元，如易服勞役，
以參佰元折算壹日。
    事  實
一、甲○○明知酒醉不能駕車，於民國八十九年七月二十八日十七時許至二十時許，
    在苗栗縣苑裡鎮海口海釣場內，服用五、六瓶啤酒後，已達於反應較慢、感覺減
    低並影響駕駛而不能安全駕駛動力交通工具之狀態後，仍於同日二十二時許，駕
    駛車號ＰＤ—７４５６號自用小客車上路，於同日二十二時三十二分許，行經苗
    栗縣苑裡鎮○○里○○路小木屋ＫＴＶ前，經警攔檢時發覺其酒味濃重且多話，
    經對其測試其飲酒後吐氣所含酒精成份，發現其吐氣所含酒精成份每公升已達０
    ．六五毫克，而悉上情。
二、案經苗栗縣警察局通霄分局報請臺灣苗栗地方法院檢察署檢察官偵查起訴。
    理  由
一、右揭事實中關於被告於前述時間服用酒類，並已達於不能安全駕駛動力交通工具
    之狀態後而仍駕駛上開車號自用小客車在道路上行駛，嗣因為警查獲並測試其飲
    酒後吐氣所含酒精成份，發現其吐氣所含酒精成份每公升已達０．六五毫克等事
    實，業據被告於本院審理時供承不諱，並有苗栗縣警察局通霄分局刑法第一百八
    十五條之三案件測試觀察紀錄表、苗栗縣警察局舉發違反道路交通管理事件通知
    單及酒精測試單各一紙在卷足憑。被告雖辯稱其於查獲時神智還是很清醒，惟按
    行為人飲酒後其呼氣中酒精濃度如已達於每公升０．五五毫克，其肇事率為一般
    未飲酒者之十倍，此有中央警察大學交通學系暨交通管理研究所教授蔡志中之「
    酒精濃度與肇事率之關係」研究報告一紙附本院卷可憑，參以刑法第一百八十五
    條之三係「抽象危險犯」，不以發生具體危險為必要，參考德國、美國之認定標
    準，對於酒精濃度呼氣已達每公升○‧五五毫克或血液濃度達○‧一一％以上，
    肇事率為一般正常人之十倍，認為已達「不能安全駕駛」之標準，亦有法務部
    法檢字第○○一六六九號函可資參照，且被告為警查獲時，語無倫次多話，亦據
    證人即查獲之警員王坤南於本院審理時證述明確，故被告經警測試其呼氣酒精成
    份為０．六五毫克，依照前揭學者、上開函文之研究及證人之證述，當已達到服
    用酒類後不能安全駕駛動力交通工具之狀態，被告所辯神智尚清楚云云不足採信
    。是被告確有於服用酒類後，不能安全駕駛動力交通工具而駕駛之犯行，本件事
    證明確，被告犯行堪以認定。
二、核被告甲○○於服用酒類，達於不能安全駕駛動力交通工具之程度而仍駕駛動力
    交通工具之行為，係犯刑法第一百八十五條之三之服用酒類，不能安全駕駛動力
    交通工具而駕駛罪。爰審酌被告之素行、智識程度、犯後雖坦承犯行但仍認其酒
    後神智清楚可以駕車，顯對晚近政府一再於報章、雜誌及電視等大眾傳播媒體呼
    籲民眾不要酒後駕車，並告知民眾酒後駕車將涉及刑責，千萬不要以身試法之循
    循善誘均置之不理，猶仍不顧自己及他人身家性命之安全而仍酒醉駕車，顯對法
    律未有適當之認識等一切情狀，量處如主文所示之刑並諭知易服勞役之折算標準
    ，以資懲儆。
據上論斷，應依刑事訴訟法第二百九十九條第一項前段，刑法第一百八十五條之三、
、第四十二條第二項，罰金罰鍰提高標準條例第二條，判決如主文。
本案經檢察官石東超到庭執行職務。
中      華      民      國    八十九    年     十二     月    二十八    日
                                      臺灣苗栗地方法院交通法庭
                                            法  官  黃  建  都
右正本證明與原本無異
如不服本判決，應於判決送達後十日內，向本院提出上訴狀（應附繕本），上訴於臺
灣高等法院臺中分院。
                                            書記官  黃  士  益
中      華      民      國    八十九    年     十二     月    二十八    日
附錄本案論罪科刑法條全文
刑法第一百八十五條之三
服用毒品、麻醉藥品、酒類或其他相類之物，不能安全駕駛動力交通工具而駕駛者，
處一年以下有期徒刑、拘役或三萬元以下罰金。


司法院資訊處製作；財團法人民間司法改革基金會備份。
